臺灣新竹地方法院民事判決
110年度婚字第25號
原      告  乙○○  

訴訟代理人  謝明訓律師
被      告  甲○○  

訴訟代理人  陳貞宜律師
複代理人    劉維濬律師
上列當事人間請求離婚事件，本院於民國110年8月26日言詞辯論
終結，判決如下：
    主      文
准原告與被告離婚。
訴訟費用由被告負擔。
    理    由
一、原告起訴主張略以：兩造於民國105年12月13日結婚，惟自1
    08年起因生育子女導致房事不順、溝通不順暢、價值觀不同
    ，關係漸行漸遠，故兩造於109年10月26日起分居迄今。自1
    09年12月14日兩造之LINE對話紀錄可知，原告因長期與被告
    談判離婚條件未果，已無意願與被告互動，兩造互動僅淪為
    被告單方面的糾纏，已無共營婚姻生活之實質互動。被告亦
    於109年10月底曾簽署離婚協議書，嗣因被告對於離婚附帶
    之財務條件無法談妥，而未向戶政機關辦理離婚登記，顯見
    被告已有離婚真意。而兩造原有生育子女之意願，惟因久未
    得子，且原告因壓力龐大而致性致不佳，身為配偶之被告從
    未以任何言語鼓勵原告，反以嚴厲言語刺激、挖苦原告，甚
    至以履行配偶義務之名強迫原告從事性行為，導致原告罹患
    心因性勃起功能障礙。再者，109年11月16日被告因一時情
    緒不穩，於原告仍駕駛車輛行進於高速公路時，以徒手方式
    捶打原告，導致原告右臉及右胸挫傷，可證被告因婚姻不順
    而精神不穩，甚以暴力方式傷害原告，此外，被告經常因憂
    鬱症發作而與原告爭吵，亦在原告無相關症狀下強迫原告服
    用身心科藥物。兩造婚姻已顯有重大破綻，而無法共營婚姻
    生活，爰依民法第1052條第2項規定請求判決准兩造離婚，
    並聲明如主文所示。
二、被告則以：
（一）原告提出之LINE對話紀錄文字檔前後原委不明，欲證明事
      項過於寬泛且無特定，不足以證明兩造婚姻發生破綻，僅
      可知兩造偶生齟齬，惟夫妻分別來自不同之家庭，有不同
      之價值觀，核屬常態，且兩造雖於生活偶有爭執，然隨即
      放下歧見，和好如初，被告亦會購買健康食品關心原告父
      母，故被告否認兩造婚姻難以維持。
（二）被告因原告患有不孕之問題而進行人工受孕，受盡精神上
      及身體上之痛苦，足證被告為維繫兩造婚姻付出諸多心力
      ，詎料原告於109年10月開始竟毫無理由逼迫被告離婚，
      被告因體諒原告遂同意暫時與原告分居，然兩造分居後，
      被告仍不斷給予原告關心、鼓勵或安慰，豈料原告為營造
      被告不願與其共同生活之假象，不斷拒絕被告返家同居，
      並一再指責被告，兩造之婚姻無法繼續維繫均係被告之問
      題，意圖激怒被告，故縱認被告對其有不當言語，不僅不
      能歸責於被告，更難認為嚴重致影響婚姻之狀態。
（三）被告當時同意簽立離婚協議書係因見離婚協議書上證人已
      提前簽名，卻未到場親眼見證雙方有離婚真意，與離婚要
      件不合，且原告當時情緒激動，被告在知悉離婚協議書不
      生效力之前提下假意配合，被告自始不欲與原告至戶政事
      務所辦理離婚登記，僅係為安撫原告所為之妥協舉措，此
      觀被告於簽訂離婚協議書後仍不斷與原告溝通、關心原告
      及其家人，即可知被告確實無離婚之意願。
（四）109年11月16日兩造已在分居期間，被告實無可能捶打原
      告，原告所提出之驗傷診斷書無法證明係被告所造成，而
      原告因情緒起伏較大，在原告家人建議下方至身心科診所
      接受治療，與被告無涉，是原告均無提出任何具體已達民
      法第1052條裁判離婚要件之事證，更遑論原告於婚期存續
      期間，與異性女子多次外出遊玩，並一同至汽車旅館休憩
      ，逾越一般朋友間應有分際，顯然原告可歸責性遠大於被
      告，故原告提起本件訴訟顯無理由，並聲明原告之訴駁回
      。
三、得心證之理由：
（一）原告主張兩造係夫妻，現婚姻關係仍存續中，業據原告提
      出兩造之戶籍名簿為證，核與本院依職權調取兩造之個人
      戶籍資料查詢結果相符（見本院卷第11、12頁），堪信屬
      實。
（二）按有民法第1052條第1項所列各款以外之重大事由，難以
      維持婚姻者，夫妻之一方得請求離婚。但其事由應由夫妻
      之一方負責者，僅他方得請求離婚，民法第1052條第2項
      定有明文，其目的在使夫妻請求裁判離婚之事由較富彈性
      。復按婚姻係以夫妻之共同生活為目的，配偶應互相協力
      保持其共同生活之圓滿、安全及幸福，此為維持婚姻之基
      礎，若此基礎不復存在，致夫妻無法共同生活，無復合可
      能者，即應認有難以維持婚姻之重大事由存在。而婚姻以
      組織家庭，共同生活為目的，故有足以破壞共同生活或難
      以維持共同生活之情事，宜允許其離婚以消滅婚姻關係。
      又是否有難以維持婚姻之重大事由，係以婚姻是否已生破
      綻而無回復之希望為判斷標準，不僅需由夫妻之一方已喪
      失維持婚姻意欲之主觀面加以認定，更應依客觀之標準，
      即難以維持婚姻之事實，是否已達於倘處於同一境況，任
      何人均將喪失維持婚姻希望之程度決之。至難以維持婚姻
      之重大事由，於夫妻雙方就該事由均須負責時，應比較衡
      量雙方之有責程度，僅責任較輕之一方，得向責任較重之
      他方請求離婚，如雙方之有責程度相同，則雙方均得請求
      離婚，以符公平，且符合民法第1052條第2項規定之立法
      目的。
（三）原告上開主張，業據其到庭陳述綦詳，並提出離婚協議書
      及兩造109年9月至110年2月間之Line通訊紀錄等件為證（
      見本院卷第40頁、第90至130頁），被告則以前詞置辯。
      經查，被告雖表示不願離婚，然其於109年11月10日以Lin
      e傳送「過戶 還有把錢匯過來愛。你不是講的都可以給。
      再不快點的話條件會慢慢加上去歐」、「之後的條件會變
      得更多」、「那就不是現在這些條件」、「今天你想離婚
      ，你就聽我的，讓你自由，不然就維持夫妻關係」等訊息
      (見本院卷第115、116頁)，且多次傳訊希望原告不要再打
      擾她，復於同年月29日傳送「今天我答應讓你快樂，所以
      我願意跟你離婚」、「但你要自由可以，我的條件就是要
      好好整理，你也不要給我壓力」、「錢的條件是你們那邊
      開的，時間我希望聽我爸媽的，就過完年吧，省得麻煩」
      等語(見本院卷第122頁)，暨參被告已簽署離婚協議書，
      嗣因故未辦理離婚登記，堪認被告已無維繫婚姻之意願，
      僅因金錢、時間等離婚條件未能談妥而拒絕辦理協議離婚
      ，是被告前開所辯，應屬事後推諉之詞。又原告主張被告
      於其駕駛車輛時捶打其身體等情，為被告所否認，然查被
      告於109年11月15日曾傳送「今天推你讓你有這樣的攻擊
      行為是我的不對」，翌日傳送「因為你昨天這樣輕輕打我
      的頭，我就很不舒服了，我想你的身體應該更不舒服吧，
      如果可以給醫生看一下吧」等訊息(見本院卷第119頁)，
      核與原告所述，大致相符，則原告前開主張，應屬真實。
      另被告主張原告外遇乙節，業據原告所否認，並經本院依
      聲請函調SeeYou汽車旅館及錦水溫泉飯店股份有限公司之
      監視器錄影及休息紀錄，均查無原告之訂房紀錄(見本院
      卷第176、178頁)，雖原告稱會一個人到到SeeYou汽車旅
      館休息，因其工作都是跑外面，如果太累 就去放鬆休息
      ，因其父母在家，想要自己空間等語在卷（見本院卷第18
      2、183頁），未為在庭的被告所否認，則其個人生活方式
      ，自不據為認定原告有外遇情事。且被告復未提出任何證
      據以實其說，難認可採。
（四）本院審酌兩造自109年10月26日即分居迄今，未有回復共
      同生活之跡象，已無夫妻共同生活之實，可見其等目前雖
      仍有婚姻之形式，然已無婚姻之實質，而婚姻乃以組織家
      庭共同生活為目的，兩造之現況顯悖於婚姻以組織家庭共
      同生活之目的，因兩造共同經營婚姻生活之互信互愛基礎
      已失，夫妻感情破裂難以回復，依其情形，任何人倘處於
      同一地位時，均難期待繼續維繫婚姻及家庭生活之和諧，
      客觀上已達喪失維持婚姻意欲之程度，構成婚姻難以繼續
      之重大事由，且就婚姻難續予維持未有證據證明係原告之
      歸責性較高，是原告依民法第1052條第2項之規定訴請離
      婚，洵屬有據，應予准許，爰判決如主文所示。
四、本件事證已臻明確，兩造其餘陳述及主張對本件認定之結果
    無影響，爰不一一條列審酌，併此敘明。
五、據上論結，本件原告之訴為有理由，依家事事件法第51條，
    民事訴訟法第385條第1項前段、第78條，判決如主文。
中　　華　　民　　國　　110 　年　　9 　　月　　23　　日
                   家事法庭     法  官　許翠玲   
以上正本係照原本作成。
如對本判決上訴，須於判決送達後20日之不變期間內，向本院提
出上訴狀。
中　　華　　民　　國　　110 　年　　9 　　月　　23　　日
                                書記官　邱文彬